【裁判字號】    92,上訴,2382
【裁判日期】    920820
【裁判案由】    毒品危害防制條例
【裁判全文】
臺灣高等法院刑事判決                          九十二年度上訴字第二三八二號
    上  訴  人
    即  被  告  甲○○
右上訴人因違反毒品危害防制條例案件，不服臺灣桃園地方法院九十一年度訴字第八
六四號，中華民國九十二年四月二十八日第一審判決（起訴案號：臺灣桃園地方法院
檢察署九十年度偵字第八九七九號），提起上訴，本院判決如左：
    主  文
上訴駁回。
    事  實
一、甲○○前有多次違反麻醉藥品管理條例案件前科，又因違反麻醉藥品管理條例案
    件，經判處有期徒刑六年及七月，二罪合併應執行有期徒刑六年五月，於民國八
    十九年二月三日因縮短刑期假釋出監，縮刑期滿日期為九十四年三月十二日（不
    構成累犯），詎仍不知悔改，明知海洛因、安非他命分別係屬毒品危害防制條例
    所規定之第一級、第二級毒品，不得轉讓或持有，復於九十年五月間，基於概括
    之犯意，在桃園縣桃園市○○○街九十六號住處，連續多次無償轉讓第二級毒品
    安非他命與吳堂耀、沈萬忠、陳文和、白文國及陳美華等人施用（以上五人另案
    處理），並非法持有第一級毒品海洛因二包（驗餘淨重三十八點三四公克，包裝
    重一點三八公克）。嗣經警查獲吳堂耀，再於同年五月三十日凌晨一時三十分許
    ，循線於上址查獲甲○○、陳美華、白文國、陳文和及沈萬忠等人，並在甲○○
    所有男用包內，當場扣得前揭第一級毒品海洛因，及第二級毒品安非他命毛一包
    （重一百二十五公克，驗餘含塑膠袋及標籤紙重一百二十三點三六公克）。
二、案經臺北縣警察局新莊分局報請臺灣桃園地方法院檢察署檢察官偵查起訴。
    理  由
一、訊據上訴人即被告甲○○矢口否認右開犯行，並辯稱：伊並未轉讓安非他命，所
    持有第一級毒品海洛因，係為施用海洛因而持有，伊一天施用六、七次云云。
二、經查：
  (一)被告於警局初訊時即已坦承無償轉讓安非他命之犯行（見偵卷第六頁反面），核
    與證人陳美華、白文國、陳文和及沈萬忠等人於警訊中所證述（見偵卷第九頁、
    第十一頁、第十三頁、第十五頁）之情節相符，並有如事實欄所載之第二級毒品
    安非他命扣案可資佐證，而扣案之結晶物，經送行政院衛生署管制藥品管理局鑑
    定結果，確含有甲基安非他命成分，有行政院衛生署管制藥品管理局九十年七月
    十二日管檢字第九六○六二號函在卷可稽。被告嗣否認轉讓安非他命犯行，而證
    人白文國、陳美華、陳文和、沈萬忠等人嗣於原審到庭亦附和其詞，證人白文國
    、陳文和、沈萬忠等人更指稱警訊遭刑求才指認云云，惟被告及證人並未提出實
    據以供調查，且質之證人即承辦之警員許榮村證稱並無對證人陳文和等人為不法
    之取供等語，參酌證人陳文和於檢察官訊問時仍供稱：「我去那裡是白文國叫我
    去打麻將，那裏會有很多裝好的毒品可以拿來吸食之用」等語（見偵卷第五十七
    頁），證人白文國於原審仍結稱：「（去打牌）兩次，我有拿安非他命用，何人
    提供我沒有問．．」等語（見原審卷第一一三頁），核與彼等警訊所述相符，是
    證人等於警訊時所言，仍堪採信。尤其，被告於本院言詞辯論期日，當庭表示「
    警察對我沒有刑求」，所謂遭刑求乙節，應屬虛妄，不足採信。因此，被告前開
    轉讓第二級毒品安非他命犯行，委可認定。
  (二)被告於九十年五月三十日凌晨一時三十分許，為警查獲時所採之尿液（尿液編號
    ：一四四八八號），經送臺北縣政府衛生局檢驗結果，僅呈甲基安非他命陽性反
    應，並未呈嗎啡反應，有該局出具之尿液煙毒檢驗成績書附卷可稽（見偵查卷第
    五十頁），況被告於警訊及偵查中均供稱：查獲之毒品是同事「簡昱昌」留下來
    的，非伊所有云云。是被告辯稱：其持有第一級毒品海洛因，係為其自行施用而
    持有云云，尚難採信。此外，扣案被告持有之二包白粉，經送法務部調查局檢驗
    結果，確含有第一級毒品海洛因成分，有該局出具之00000000號鑑定通
    知書附卷可稽（見偵卷第六十七頁）。
  綜合以上，本案事證明確，被告所辯無非事後卸責之詞，不足採信。其犯行堪以認
  定，應依法論科。
三、查海洛因、安非他命係分屬毒品危害防制條例所規定之第一級、第二級毒品，不
    得非法轉讓或持有，核被告所為，係犯毒品危害防制條例第八條第二項之轉讓第
    二級毒品罪、同條例第十一條第一項之持有第一級毒品罪。本件除查獲單純持有
    毒品之事實外，並無積極證據足以證明被告向他人購入後有意圖販賣而持有之事
    證，檢察官以同條例第五條第二項意圖販賣而持有罪名起訴，尚有未洽，爰於不
    妨礙事實同一內變更起訴法條。被告先後多次轉讓第二級毒品安非他命之犯行，
    時間緊接，所犯構成要件相同，顯係基於概括犯意而為，屬連續犯以一罪論，並
    加重其刑。其轉讓前持有第二級毒品安非他命之犯行，為轉讓之高度行為所吸收
    ，不另論罪。被告有如事實欄所載之前科，有本院被告全國前案紀錄表在卷可按
    ，其再為本件犯罪時，尚在假釋中，不構成累犯，檢察官誤認構成累犯，尚有誤
    會，併予說明。被告所犯前開二罪，犯意各別，罪名互殊，應予分論併罰。原審
    審酌被告品行非佳、犯罪之動機、目的、手段，轉讓第二級毒品之次數、數量、
    犯罪所生之損害非輕，及犯罪後之態度等一切情狀，依毒品危害防制條例第八條
    第二項、第十一條第一項、刑法第十一條前段、第五十六條規定，就連續轉讓第
    二級毒品部分，判有期徒刑一年四月，就持有第一級毒品部分，處有期徒刑十月
    ，並定其應執行有期徒刑二年，以示懲儆，而扣案之安非他命（毛重一百二十五
    公克，驗餘含塑膠袋及標籤紙重一百二十三點三六公克）、海洛因二包（驗餘淨
    重三十八點三四公克、包裝重一點三八公克），分屬第一、二級毒品，均應依毒
    品危害防制條例第十八條第一項前段規定宣告沒收銷燬。其認事用法殊無不合，
    被告上訴否認犯罪，為無理由，應予駁回。
據上論斷，應依刑事訴訟法第三百六十八條，判決如主文。
本案經檢察官謝英民到庭執行職務。
中      華      民      國    九十二    年      八      月     二十     日
                              臺灣高等法院刑事第五庭
                                  審判長法  官  曾  德  水
                                        法  官  趙  功  恆
                                        法  官  楊  貴  雄
右正本證明與原本無異。
轉讓毒品部分，如不服本判決，應於收受送達後十日內向本院提出上訴書狀，其未敘
述上訴之理由者並得於提起上訴後十日內向本院補提理由書（均須按他造當事人之人
數附繕本）。
持有毒品部分，不得上訴。
                                        書記官  林  淑  貞
中      華      民      國    九十二    年      八      月    二十一    日
附錄：本案論罪科刑法條全文
毒品危害防制條例第八條第二項：
二轉讓第二級毒品者，處六月以上五年以下有期徒刑，得併科新台幣七十萬元以下罰
  金。
毒品危害防制條例第十一條第一項：
一持有第一級毒品者，處三年以下有期徒刑、拘役或新台幣五萬元以下罰金。


司法院資訊處製作；財團法人民間司法改革基金會備份。
